【裁判字號】    98,審訴,519
【裁判日期】    980812
【裁判案由】    違反毒品危害防制條例
【裁判全文】
臺灣新竹地方法院刑事宣示判決筆錄     98年度審訴字第519號
公  訴  人  臺灣新竹地方法院檢察署檢察官
被      告  甲○○
指定辯護人  本院公設辯護人林建和
上列被告因違反毒品危害防制條例案件，檢察官提起公訴（98年
度毒偵字第551 號）後，聲請改依協商程序而為判決，本院於中
華民國98年8月12日下午4時，在本院刑事第十一法庭宣示判決，
出席職員如下：
                審判長法  官  劉兆菊
法官起立朗讀判決主文、犯罪事實要旨、處罰條文，及告以上訴
限制、期間並提出上訴狀之法院，且諭知記載其內容：
一、主  文：
    甲○○施用第一級毒品，累犯，處有期徒刑玖月；扣案之海
    洛因壹包（驗餘淨重零點壹柒壹壹公克），沒收銷燬之；扣
    案之注射針筒貳支，均沒收之。又施用第二級毒品，累犯，
    處有期徒刑柒月。應執行有期徒刑壹年貳月；扣案之海洛因
    壹包（驗餘淨重零點壹柒壹壹公克），沒收銷燬之；扣案之
    注射針筒貳支，均沒收之。
二、犯罪事實要旨：
（一）甲○○前曾於民國87年間，因施用毒品案件，經本院於87
      年10月31日以87年度毒聲字第884 號裁定送觀察、勒戒後
      ，認無繼續施用毒品傾向，經臺灣新竹地方法院檢察署檢
      察官於87年11月19日以87年度偵字第7556號為不起訴處分
      確定；復於89年間，因施用毒品案件，經本院於89年3 月
      14日以89年度毒聲字第776 號裁定送觀察、勒戒後，認無
      繼續施用毒品之傾向，經臺灣新竹地方法院檢察署檢察官
      於89年5月4日以88年度偵字第1946號為不起訴處分確定；
      又於91年間，因持有第二級毒品案件，經本院於91年11月
      26日以91年度竹簡字第652號判決判處有期徒刑3月確定；
      再於92年間，因施用第一、二級毒品案件，經本院於92年
      6 月11日以92年度訴字第167號判決分別判處有期徒刑8月
      、6月，併定應執行刑為有期徒刑1年確定；又於93年間，
      因持有第一級毒品案件，經臺灣桃園地方法院於93年9 月
      23日以93年度易字第946號判決判處有期徒刑5月確定；前
      開各罪經接續執行，於94年7 月19日縮短刑期執行完畢。
      再於94年間，因施用第一、二級毒品案件，經本院於95年
      1 月26日以95年度訴字第79號判決分別判處有期徒刑10月
      、8 月確定；另於95年間，因施用第一級毒品案件，
      經臺灣花蓮地方法院於95年11月22日以95年度訴字第465
      號判決判處有期徒刑8 月確定，上開案件嗣經臺灣花蓮
      地方法院於96年8月13日以96年度聲減字第363號裁定就
      部分各減為有期徒刑5月、4 月，併定應執行有期徒刑8
      月確定，就部分減為有期徒刑4 月確定，經接續執行後
      ，甫於96年10月16日縮刑期滿執行完畢。
（二）甲○○竟仍不知悔改，基於施用第一級毒品海洛因之犯意
      ，於98年3月18日中午12時許，在新竹市○○街103號某友
      人之住處內，以將第一級毒品海洛因摻水置於注射針筒注
      射入體內之方式，非法施用第一級毒品海洛因1 次；另基
      於施用第二級毒品甲基安非他命（起訴書誤載為安非他命
      ）之犯意，於98年3 月18日某不詳時間，在其位於新竹市
      ○○○街108 巷34號之住處，以將第二級毒品甲基安非他
      命置於玻璃球吸食器（未扣案）內，點火燒烤吸其煙霧之
      方式，非法施用第二級毒品甲基安非他命1次。嗣於98年3
      月18日晚間7時30分許，在新竹市○○街103號前為警查獲
      ，當場扣得第一級毒品海洛因1 包（淨重0.1779公克）及
      注射針筒2 支，並經採集其尿液送驗後，檢驗結果呈現安
      非他命、甲基安非他命、可待因、嗎啡陽性反應，始悉上
      情。
（三）案經新竹市警察局第三分局報告臺灣新竹地方法院檢察署
      檢察官偵查起訴後，經檢察官聲請認罪協商判決，由本院
      合議庭裁定由受命法官獨任改依協商程序而為判決。
三、處罰條文：
    毒品危害防制條例第10條第1項、第2項、第18條第1 項前段
    ，刑法第11條、第47條第1項、第51條第5款、第38條第1 項
    第2款。
四、沒收銷燬及沒收之諭知：扣案之第一級毒品海洛因1 包（經
    鑑定後，含第一級毒品海洛因成分，送驗淨重0.1779公克，
    驗餘淨重0.1711公克，有行政院衛生署草屯療養院98年4 月
    17日草療鑑字第0980400077號鑑定書1 份在卷可參，見98年
    度毒偵字第551 號偵查卷第41頁），屬違禁物，應依毒品危
    害防制條例第18條第1 項前段規定諭知沒收銷燬；至驗罄部
    分，已失其違禁物之性質，爰不另為沒收銷燬之諭知。另扣
    案之注射針筒2 支，則係被告甲○○所有供施用第一級毒品
    海洛因所用之物，業經被告甲○○供承在卷（見本院卷第30
    頁），爰依刑法第38條第1項第2款之規定，均沒收之。
五、協商判決除有刑事訴訟法第455條之4第1項第1款於本訊問程
    序終結前，被告撤銷協商合意或檢察官撤回協商聲請者；第
    2款被告協商之意思非出於自由意志者；第4款被告所犯之罪
    非第455條之2第1項所定得以協商判決者；第6款被告有其他
    較重之裁判上一罪之犯罪事實者；第7 款法院認應諭知免刑
    或免訴、不受理者情形之一，及違反同條第2 項「法院應於
    協商合意範圍內為判決；法院為協商判決所科之刑，以宣告
    緩刑或2 年以下有期徒刑、拘役或罰金為限」之規定者外，
    檢察官與被告均不得上訴。
六、如有前項得上訴之情形，得自收受宣示判決筆錄送達之日起
    10日內，向本院提出上訴書狀，上訴於第二審法院。
本案經檢察官王唯怡到庭執行職務。
中    華    民    國    98    年    8     月    12    日
                  刑事第九庭    書  記  官  林兆嘉
                                審判長法官  劉兆菊
以上筆錄正本係照原本作成。
中    華    民    國    98    年    8     月    12    日
                                書  記  官  林兆嘉
附錄本案論罪科刑法條全文：
毒品危害防制條例第10條
施用第一級毒品者，處6月以上5年以下有期徒刑。
施用第二級毒品者，處3年以下有期徒刑。


司法院資訊處製作；財團法人民間司法改革基金會備份。
